【裁判字號】    99,司,72
【裁判日期】    991022
【裁判案由】    選任清算人
【裁判全文】
臺灣板橋地方法院民事裁定                99年度司字第72號
聲  請  人  財政部臺灣省北區國稅局新莊稽徵所
法定代理人  林學修
代  理  人  甲○○
上列聲請人因聲請選任金緯纖維股份有限公司清算人事件，本院
裁定如下：
    主  文
選任乙○○（民國○○○年○月○○○日生，身分證統一編號：
Ｚ000000000號，住臺北縣中和市○○路○段一三五巷
三弄一號）為金緯纖維股份有限公司（設臺北縣林口鄉○○路二
十九巷五號四樓，公司統一編號：00000000號）之清算
人。
聲請程序費用新臺幣壹仟元由金緯纖維股份有限公司負擔。
    理      由
一、按解散之公司除因合併、分割或破產而解散外，應行清算，
    公司法第24條定有明文。又股份有限公司之清算依公司法第
    322 條第1 、2 項規定：「公司之清算，以董事為清算人。
    但公司法或章程另有規定或股東會另選清算人時，不在此限
    」、「不能依前項規定定清算人時，法院得因利害關係人之
    聲請，選派清算人」，是股份有限公司必於全體董事不能擔
    任或公司章程未訂定或股東會未另選清算人時，法院始得因
    利害關係人之聲請選派清算人（最高法院93年臺上字第2396
    號判決意旨參照）。
二、本件聲請意旨略以：金緯纖維股份有限公司（下稱：金緯公
    司）業經經濟部民國99年9月7日經授商字第09901199080號
    函廢止公司登記，金緯公司應進入清算程序。而金緯公司章
    程並無清算人相關規定，亦未召開股東會另行選任清算人，
    且金緯公司董監事已於96年9月26日當然解任，爰依公司法
    第322條第2項之規定，聲請選任乙○○為清算人等語。
三、經查，經濟部於99年9 月7 日以經授商字第09901199080 號
    函廢止金緯公司之公司登記，有公司登記資料查詢表、經濟
    部99年9 月7 日經授商字第09901199080 號函在卷可稽，依
    公司法第26條之1 準用第24條規定，聲請人主張金緯公司應
    行清算程序，於法應認有據。而金緯公司章程並無關於清算
    人之規定，亦無金緯公司股東會選任清算人之決議，其全體
    董監事復因經濟部限期於96年9 月25日前完成董監事改選屆
    期仍不改選而當然解任，目前顯已無董事可擔任金緯公司之
    清算人，此有經濟部96年7 月3 日經授商字第09601143300
    號函、99年8 月17日經授商字第09901185880 號函、99年9
    月7日經授商字第09901199080號函、金緯公司變更登記表、
    公司章程、股東會議事錄等影本在卷可稽。是為處理金緯公
    司之未了結事務，以盡速消滅其法人格，聲請人聲請為該公
    司選任清算人，於法即無不合。又本院參酌乙○○原為金緯
    公司之總經理，並於97年9 月11日經本院以97年度法字第14
    號裁定選任為臨時管理人，對公司事務應有相當之瞭解，又
    無非訟事件法第176條不得選任為清算人之情事，堪認聲請
    人聲請選任乙○○擔任金緯公司之清算人為妥適，應予以准
    許。
四、依非訟事件法第24條、第175 條第3 項，裁定如主文。
中    華    民    國    99    年    10    月    22    日
                  民事第三庭    法  官  邱靜琪
以上正本係照原本作成
如對本裁定抗告，應於收受裁定正本送達後10日內向本院提出抗
告狀，並繳納抗告裁判費新台幣1,000元整。
中    華    民    國    99    年    10    月    22    日
                                書記官  鄭美莉

司法院資訊處製作；財團法人民間司法改革基金會備份。
